#### Contato

+5562982506984 (Mobile) hfashigor@hotmail.com

www.linkedin.com/in/hfas-higor (LinkedIn)

## Principais competências

Next.js

Docker

C++

### Languages

Português (Native or Bilingual) Inglês médio (1100-1500) (Limited Working)

Espanhol (Elementary)

# Higor Ferreira A Santos

Software Developer | Full-Stack | React | NextJs | ExpressJs | TypeScrypt | Python | Docker-Compose | Rust Goiânia, Goiás, Brasil

### Resumo

Olá, sou Higor Ferreira. Sou Desenvolvedor Full-Stack com 4 anos de experiência na DataUnique Tecnologia. Minhas principais tecnologias de interesse no desenvolvimento atualmente são NextJs (a framework ReactJs) com preferência para a utilização do TypeScript como linguagem de programação. Testes com Vitest e Testing library (básico).

Entusiasta das mais diversas tecnologias em NodeJs, como: ExpressJs, Nivo etc.

Tenho preferência por arquiteturas de software em micro-serviços, especialmente as que podem rapidamente subir seus serviços (um banco de dados; um gerenciamento de usuários como KeyCloak; um Nginx ou o própio ambiente da aplicação em node ou python) com o Docker componse.

Possuo experência média com a linguagem Python. Especialmente em assuntos como servidores Flask ou FastAPI, além também de manipulação da biblioteca Pandas para análises de dados simples.

Sou graduado em Engenharia de Computação pela PUC-Goiás e assuntos de baixo nível como microcontroladores e C++ também me atraem bastante, principalmente no que diz respeito às integrações destes dois mundos (aplicações de alto e baixo nível).

Atualmente, venho estudando como entusiasta a linguagem Rust e suas tecnologias, principalmente devido a velocidade e segurança das soluções em Rust

GitHub: https://github.com/HigorFerreira

Experiência

DataUnique

4 anos 8 meses

Software Developer março de 2020 - Present (4 anos 8 meses)

Goiânia, Goiás, Brasil

with docker-compose.

Full stack developer, working on the best web technologies on market, like Express framework on backend, and ReactJs on frontend. I'm capable to watch the entire process of a new feature creation or a bug fix. Currenctly working on Datamonitor system, the proprietary Dataunique's system, and Dash360, the business inteligence solution by Inko Tecnologia. Developing our solution from the first HTML tags to the production deployment

Desenvolvedor de software sênior março de 2020 - Present (4 anos 8 meses) Goiânia, Goiás, Brasil

Formação acadêmica

Pontifícia Universidade Católica de Goiás Bacharelado, Engenharia de Computação · (julho de 2016 - junho de 2024)

Pontifícia Universidade Católica de Goiás (2016 - 2017)

Faculdade de tecnologia Senai Italo Bologna Técnico em Mecatrônica · (2014 - 2015)